---
title: "Cambiamento prima e dopo rigaurdo all'attivita' fisica"
author: "Anna Quaglieri"
date: "30/05/2020"
output: 
  html_document:
    toc: true
---


```{r setup, include=FALSE, echo=FALSE}
knitr::opts_chunk$set(echo = FALSE, message = FALSE, warning = FALSE, include=FALSE)
library(readr)
library(tidyverse)
library(googledrive)
library(here)
library(ggalluvial)
library(modelsummary)
library(readxl)

# Per le mappe
library(ggmap)
library(maps)
library(mapproj)
library(viridis)
library(ggrepel)

split_semicolon <- function(vector_names){
  return(unique(do.call(c,strsplit(vector_names,split=";"))))
}
```


```{r read-data}
risposte <- read_csv(file.path(here(),"data/risposte-rename.csv"))
```

Totale delle risposte `r nrow(risposte)` .

# Demografia del campione

## Filtri

Teniamo solo risposte di persone che hanno passato la quarantena in Italia. 

## Provenienza geografica

```{r}
paese_provenienza <- read_excel(file.path(here(),"data/dati_da_controllare_cambiati/paese.xlsx")) %>%
  dplyr::select(Nomi_iniziali, Nomi_nuovi, comune, regione)
table(paese_provenienza$regione,useNA="always")
```

- Regioni da rimuovere: "Germania", "Inghilterra", "Francia","Londra", "Svizzera", "USA", "Regno Unito", "Ungheria".

```{r}
regione_da_rimuovere <- c("Germania", "Inghilterra","Inghiliterra","Francia", "Londra", "Svizzera", "USA", "Regno Unito", "Ungheria")
```

```{r parse_towns}
risposte$paese_residenza <- tolower(risposte$paese_residenza)
sum(!(risposte$paese_residenza %in% paese_provenienza$Nomi_iniziali))
sum(!(risposte$Nomi_iniziali %in% paese_provenienza$paese_residenza))
dim(risposte)
risposte <- risposte %>%
  left_join(paese_provenienza, by = c("paese_residenza" = "Nomi_iniziali"))
dim(risposte)

# Filter foreign countries
risposte <- risposte %>%
  filter(!(regione %in% regione_da_rimuovere))

risposte <- risposte %>%
  dplyr::select(-paese_residenza) %>%
  dplyr::rename(paese_residenza = Nomi_nuovi) %>%
  mutate(regione = tolower(regione),
         comune = tolower(comune),
         paese_residenza = tolower(paese_residenza)) 
dim(risposte)
```

- Regioni nello studio

```{r regioni-finali, include=TRUE}
sort(table(risposte$regione))
```

## Provenienza

```{r load-maps}
# Get the world polygon and extract UK
italy <- map_data("world") %>% 
  filter(region=="Italy")

cities <- world.cities %>% 
  filter(country.etc=="Italy") %>%
  dplyr::rename(paese_residenza=name) %>%
  mutate(paese_residenza=tolower(paese_residenza))

# Regioni
province <- map_data("italy")
```


```{r missing-cities}
table(risposte$comune[!(risposte$comune %in% cities$paese_residenza)])
cities$paese_residenza[cities$paese_residenza %in% "florence"] <- "firenze"
risposte$comune[risposte$comune %in% "forlì-cesena"] <- "forli"
cities$paese_residenza[cities$paese_residenza %in% "milan"] <- "milano"
risposte$comune[risposte$comune %in% "monza e brianza"] <- "monza"
risposte$comune[risposte$comune %in% "perdenone"] <- "pordenone"
risposte$comune[risposte$comune %in% c("reggio-emilia","reggio emilia")] <- "reggio nell'emilia"
risposte$comune[risposte$comune %in% "provincia del sud sardegna"] <- "cagliari"
cities$paese_residenza[cities$paese_residenza %in% "syracuse"] <- "siracusa"
cities$paese_residenza[cities$paese_residenza %in% "turin"] <- "torino"
cities$paese_residenza[cities$paese_residenza %in% "venice"] <- "venezia"
cities$paese_residenza[cities$paese_residenza %in% "rome"] <- "roma"
risposte$comune[risposte$comune %in% "reggio calabria"] <- "reggio di calabria"
table(risposte$comune[!(risposte$comune %in% cities$paese_residenza)])
```

- Tutte le risposte che non hanno un paese di residenza specificato e' perche' hanno specificato Italia e sono `r length(risposte$paese_residenza[is.na(risposte$comune)])` risposte.

```{r merge-cities-with-lat-long, include=TRUE}
risposte_by_city <- risposte %>%
  left_join(cities, by = c("comune" = "paese_residenza")) %>%
  group_by(comune, lat, long) %>%
  summarise(numero_risposte =n())

mybreaks <- round(seq(
  min(risposte_by_city$numero_risposte),
  max(risposte_by_city$numero_risposte), length.out = 5))

ggplot() +
  geom_polygon(data = italy, aes(x= long, y = lat, group = group), fill="grey", alpha=0.3) +
  geom_point(data=risposte_by_city, aes(x= long, y= lat, 
            size = numero_risposte, colour=numero_risposte), 
            shape=20, stroke=FALSE) +
  scale_size_continuous(name="Numero risposte", range=c(1,12), breaks = mybreaks) +
  scale_color_viridis(name="Numero risposte" , breaks=mybreaks) +
  theme_void() + coord_map() + 
  geom_text_repel(data=risposte_by_city %>% arrange(numero_risposte) %>% tail(20), 
                  aes(x=long, y=lat, label=toupper(comune)), size=2,
                  segment.size = 0.2)+
  guides( colour = guide_legend()) +
  ggtitle("Risposte per provincia") +
  theme(
      text = element_text(color = "#22211d"),
      plot.background = element_rect(fill = "white", color = NA), 
      panel.background = element_rect(fill = "white", color = NA), 
      legend.background = element_rect(fill = "white", color = NA),
      plot.title = element_text(size= 16, hjust=0.1, color = "#4e4d47"))
```


## Eta' / pratica prima della quarantena

```{r demo-campione, include=TRUE}
tab_eta <- t(table(risposte$eta, risposte$ex_pre_si_no))
ggdf <- data.frame(`Età` = rep(colnames(tab_eta),each=2),
   N.Risposte = as.numeric(tab_eta),
   ex_pre_si_no = rep(rownames(tab_eta),times=3))


ggplot(ggdf,aes(x=`Età`,y=N.Risposte,fill=ex_pre_si_no)) + 
  geom_bar(position="dodge",colour="white",stat="identity")  + 
  scale_y_continuous() + 
  theme_bw() + 
  labs(x="Classi di eta'", y = "Numero di partecipanti", fill="Praticavi attivita fisica'\nprima della quarantena?")+
  geom_text(aes(label = N.Risposte), hjust=0.5, vjust=-0.25, size = 2.5,position=position_dodge(width=0.9)) 
```


```{r include=TRUE}
table(risposte$eta)
```

**Percentuale dei partecipanti per classi di eta'**

```{r include=TRUE}
prop.table(table(risposte$eta))
```

**Percentuale di quelli che praticavano o no prima della quarantena per classi di eta'**

```{r include=TRUE}
prop.table(table(risposte$ex_pre_si_no, risposte$eta), margin = 2)
```

## Sesso / eta'

```{r demo-campione-sesso, include=TRUE}
tab_eta <- t(table(risposte$eta, risposte$Sesso))
ggdf <- data.frame(`Età` = rep(colnames(tab_eta),each=2),
   N.Risposte = as.numeric(tab_eta),
   Sesso = rep(rownames(tab_eta),times=3))


ggplot(ggdf,aes(x=`Età`,y=N.Risposte,fill=Sesso)) + 
  geom_bar(position="dodge",colour="white",stat="identity")  + 
  scale_y_continuous() + 
  theme_bw() + 
  labs(x="Classi di eta'", y = "Numero di partecipanti", fill="Sesso dichiarato")+
  geom_text(aes(label = N.Risposte), hjust=0.5, vjust=-0.25, size = 2.5,position=position_dodge(width=0.9)) 
```

```{r, include=TRUE}
prop.table(table(risposte$Sesso, risposte$eta), margin = 2)
```


## Pratica e tipo di attivita' fisica prima della quarantena

La maggior parte dei partecipanti praticava un qualche tipo di attivita' fisica prima della quarantena. 

```{r include=TRUE}
table(risposte$ex_pre_si_no)
```

**Tipo di attivita' praticata prima della quarantena**

```{r tipo-attivita-pre}
att_pre <- read_excel(file.path(here(),"data/dati_da_controllare_cambiati/tipi_esercizi_pre.xlsx")) %>%
  dplyr::select(Nomi_iniziali, `NOMI NUOVI`)
risposte_att_pre <- risposte %>% 
  dplyr::select(ex_pre,ex_pre_si_no) %>%
  separate(ex_pre, into = c("ex1", "ex2", "ex3", "ex4", "ex5"), sep=";") %>%
  mutate_at(.vars = c("ex1","ex2","ex3", "ex4", "ex5"), .funs = tolower)

sum(!(risposte_att_pre$ex1[!is.na(risposte_att_pre$ex1)] %in% att_pre$Nomi_iniziali))
sum(!(risposte_att_pre$ex2[!is.na(risposte_att_pre$ex2)] %in% att_pre$Nomi_iniziali))
sum(!(risposte_att_pre$ex3[!is.na(risposte_att_pre$ex3)] %in% att_pre$Nomi_iniziali))
sum(!(risposte_att_pre$ex4[!is.na(risposte_att_pre$ex4)] %in% att_pre$Nomi_iniziali))
sum(!(risposte_att_pre$ex5[!is.na(risposte_att_pre$ex5)] %in% att_pre$Nomi_iniziali))
```


```{r merge-nomi-nuovi}
risposte_att_pre_rec <- risposte_att_pre %>%
  left_join(att_pre, by = c("ex1" = "Nomi_iniziali")) %>%
  mutate(ex1 = `NOMI NUOVI`) %>%
  dplyr::select(-`NOMI NUOVI`) %>%
  
  left_join(att_pre, by = c("ex2" = "Nomi_iniziali")) %>%
  mutate(ex2 = `NOMI NUOVI`) %>%
  dplyr::select(-`NOMI NUOVI`) %>%
  
  left_join(att_pre, by = c("ex3" = "Nomi_iniziali")) %>%
  mutate(ex3 = `NOMI NUOVI`) %>%
  dplyr::select(-`NOMI NUOVI`) %>%
  
  left_join(att_pre, by = c("ex4" = "Nomi_iniziali")) %>%
  mutate(ex4 = `NOMI NUOVI`) %>%
  dplyr::select(-`NOMI NUOVI`) %>%
  
  left_join(att_pre, by = c("ex5" = "Nomi_iniziali")) %>%
  mutate(ex5 = `NOMI NUOVI`) %>%
  dplyr::select(-`NOMI NUOVI`)

risposte_att_pre_rec$count_activity <- apply(risposte_att_pre_rec[,c("ex1","ex2","ex3","ex4","ex5")], 1, function(x) sum(!is.na(x)))
```


```{r plot_activity_type, include=TRUE}
risposte_att_pre_rec %>%
  mutate(count_activity = as.character(count_activity)) %>%
  filter(ex_pre_si_no != "No") %>%
ggplot(aes(x = count_activity)) +
  geom_bar() +
  theme_bw() +
  labs(x="Numero di attivita' praticate per partecipante", y = "Frequenza")
```

```{r include=TRUE}
perce = risposte_att_pre_rec %>%
  mutate(count_activity = as.character(count_activity)) %>%
  filter(ex_pre_si_no != "No") %>%
  group_by(count_activity) %>%
  summarise(n_dei_si = n(),
    percentuale_dei_si = n()/sum(risposte_att_pre_rec$ex_pre_si_no == "Si"))
knitr::kable(perce, caption = "Distribuzione del numero di attivita' praticate da ciascun partecipante prima della quarantena, tra i partecipanti che hanno dichiarato di praticare attivita' fisica.")
```

```{r tipo-attivita, include=TRUE}
tutte_attivita <- c(risposte_att_pre_rec$ex1, risposte_att_pre_rec$ex2, risposte_att_pre_rec$ex3, risposte_att_pre_rec$ex4, risposte_att_pre_rec$ex5)
tutte_attivita <- tutte_attivita[!is.na(tutte_attivita)]
table_activity_pre <- data.frame(tutte_attivita) %>%
  group_by(tutte_attivita) %>%
  summarise(totale = n(),
            percentuale = n()/sum(risposte_att_pre_rec$ex_pre_si_no == "Si")) %>%
  arrange(percentuale)
knitr::kable(table_activity_pre, caption = "Distribuzione dei tipi di attivita' fisica praticate prima della quarantena.")
```

