---
title: "Effetto della quarantena e attivita' fisica sul benessere umorale"
author: "Anna Quaglieri"
date: "31/05/2020"
output: 
  html_document:
    toc: true
---

```{r setup, include=FALSE, echo=FALSE}
knitr::opts_chunk$set(echo = FALSE, message = FALSE, warning = FALSE)
library(readr)
library(tidyverse)
library(googledrive)
library(here)
library(ggalluvial)
library(modelsummary)
library(gridExtra)
library(epitools)
library(readxl)
library(ggExtra)
```


```{r read-data}
risposte <- read_csv(file.path(here(),"data/risposte-con-regioni.csv"))
```

* Crea nuova variabile per cambio in attivita'

```{r}
risposte <- risposte %>%
  mutate(pratica = case_when(ex_pre_si_no == "Si" & ex_durante_si_mp == "Si" ~ "continuato",
                             ex_pre_si_no == "Si" & ex_durante_si_mp == "No" ~ "smesso",
                             ex_pre_si_no == "No" & ex_durante_si_mp == "No" ~ "mai praticato",
                             ex_pre_si_no == "No" & ex_durante_si_mp == "Si" ~ "iniziato"), 
         pratica_durante = case_when(ex_pre_si_no == "Si" & ex_durante_si_mp == "Si" ~ "Si",
                             ex_pre_si_no == "Si" & ex_durante_si_mp == "No" ~ "No",
                             ex_pre_si_no == "No" & ex_durante_si_mp == "No" ~ "No",
                             ex_pre_si_no == "No" & ex_durante_si_mp == "Si" ~ "Si"), ) %>%
  mutate(pratica = factor(pratica, levels = c("continuato", "smesso", "mai praticato", "iniziato")))
```

# Modelli univariati

Inizialmente ho ricodificato le risposte sullo stato umorale in numeri per vedere se c'e' stata una diminuzione o aumento generale. La ricodifica e' stata fatta in questo modo:

- Mai = 0
- Raramente = 1
- Ogni tanto = 2
- Spesso = 3
- Ogni giorno = 4

```{r numeric-variables}
umori <- c("ansia", "tristezza", "stress", "rabbia", "felicita", "entusiasmo", "calma", "soddisfazione")
var_pre <- paste0(umori, "_pre")
var_durante <- paste0(umori, "_durante")
positive <- c("felicita", "entusiasmo", "calma", "soddisfazione")
negative <- c("ansia", "tristezza", "stress", "rabbia")

risposte_var_numeric <- risposte %>%
  mutate_at(.vars = c(var_pre, var_durante),
      funs(case_when(
    . == "Mai" ~ 0,
    . == "Raramente" ~ 1,
     . == "Ogni tanto" ~ 2,
     . == "Spesso" ~ 3,
     . == "Ogni giorno" ~ 4)))
```

## C'e' stata una diminuzione o aumento in generale dei diversi tipi di umore?

```{r differenze}
risposte_var_numeric <- risposte_var_numeric %>%
  mutate(ansia = ansia_durante - ansia_pre,
         tristezza = tristezza_durante - tristezza_pre,
         stress = stress_durante - stress_pre,
         rabbia = rabbia_durante - rabbia_pre,
         felicita = felicita_durante - felicita_pre,
         entusiasmo = entusiasmo_durante - entusiasmo_pre,
         calma = calma_durante - calma_pre,
         soddisfazione = soddisfazione_durante - soddisfazione_pre) %>%
  pivot_longer(ansia:soddisfazione, names_to = "Umore", values_to = "differenze_durante_prima") 

risposte_var_numeric <- risposte_var_numeric %>%
  mutate(classe_umore = ifelse(Umore %in% c("felicita", "entusiasmo",
                                               "calma", "soddisfazione"), "Umori positivi","Umori negativi"))
```


Dato che stiamo guardando alla differenza tra prima e dopo, si avranno valori negativi se **prima** della quarantena i partecipanti hanno messo valori piu' alti rispetto al **durante** per certi aspetti umorali e viceversa, valori positivi se **durante** e' maggiore di **prima**.

```{r grafico_differenza}
ggplot(risposte_var_numeric, aes(x = differenze_durante_prima)) + geom_bar() +
  facet_wrap(~Umore) + theme_classic()+ scale_x_continuous(breaks = seq(-4,4,1)) + labs(x = "Differenza in umore: Durante - Prima")+
  ggtitle("Valori positivi = la sensazione e' aumetata durante la quarantena\nValori negativi = la sensazione e' diminuita durante la quarantena")
```

```{r grafico_differenza_class}
ggplot(risposte_var_numeric, aes(x = differenze_durante_prima, fill = Umore)) + geom_bar() +
  facet_wrap(~classe_umore) + theme_classic() + 
  scale_x_continuous(breaks = seq(-4,4,1)) + labs(x = "Differenza in umore: Durante - Prima")+
  ggtitle("Valori positivi = la sensazione e' aumetata durante la quarantena\nValori negativi = la sensazione e' diminuita durante la quarantena")
```


## La differenza e' stata influenzata da qualche fattore in particolare?

In particolare dall'attivita' fisica. Nei grafici sotto, invece che mostrare i numeri totali delle persone mostro la proporzione dei livelli dei gruppi (diversi colori) nelle varie barre. 

```{r umore_pratica}
ggplot(risposte_var_numeric, aes(x = differenze_durante_prima, fill = pratica)) + geom_bar(position = "fill") +
  facet_wrap(~Umore) + theme_classic()+ scale_x_continuous(breaks = seq(-4,4,1)) + labs(x = "Differenza in umore: Durante - Prima")+
  ggtitle("Valori positivi = la sensazione e' aumetata durante la quarantena\nValori negativi = la sensazione e' diminuita durante la quarantena")
```

```{r umore_pratica_fill}
ggplot(risposte_var_numeric, aes(x = differenze_durante_prima, fill = pratica_durante)) + geom_bar(position = "fill") +
  facet_wrap(~Umore) + theme_classic()+ scale_x_continuous(breaks = seq(-4,4,1)) + labs(x = "Differenza in umore: Durante - Prima")+
  ggtitle("Valori positivi = la sensazione e' aumetata durante la quarantena\nValori negativi = la sensazione e' diminuita durante la quarantena")
```

```{r umore_pratica_01}
ggplot(risposte_var_numeric, aes(x = differenze_durante_prima, fill = pratica_durante)) + geom_bar() +
  facet_wrap(~Umore) + theme_classic()+ scale_x_continuous(breaks = seq(-4,4,1)) + labs(x = "Differenza in umore: Durante - Prima")+
  ggtitle("Valori positivi = la sensazione e' aumetata durante la quarantena\nValori negativi = la sensazione e' diminuita durante la quarantena")
```


